臺灣高等法院刑事裁定
110年度聲字第4845號
聲  請  人  臺灣高等檢察署檢察官
受  刑  人  張誼嫻



上列聲請人因受刑人數罪併罰有二裁判以上，聲請定其應執行之
刑（110年度執聲字第2184號），本院裁定如下：
    主  文
張誼嫻因犯如附表所示之罪，所處如附表所示之刑，應執行有期
徒刑貳年伍月。
    理  由
一、聲請意旨略以：受刑人張誼嫻因詐欺等數罪，先後經判決確
    定如附表，應依刑法第53條、第51條第5款規定，定其應執
    行之刑，爰依刑事訴訟法第477條第1項聲請裁定等語。
二、按數罪併罰，有二裁判以上者，依刑法第51條規定，定其應
    執行之刑，數罪併罰，宣告多數有期徒刑者，於各刑中之最
    長期以上，各刑合併之刑期以下，定其刑期。但不得逾30年
    ，刑法第53條、第51條第5款定有明文。又裁判確定前犯數
    罪者，併合處罰之。但有下列情形者，不再此限：一、得易
    科罰金之罪與不得易科罰金之罪。二、得易科罰金之罪與不
    得易服社會勞動之罪。三、得易服社會勞動之罪與不得易科
    罰金之罪。四、得易服社會勞動之罪與不得易服社會勞動之
    罪。前項但書情形，受刑人請求檢察官聲請定應執行刑者，
    依第51條規定定之。刑法第50條亦有明文。
三、經查：受刑人所犯如附表所示之罪，先後經臺灣高雄地方法
    院、本院判處如附表所示之刑，均經分別確定在案，有各該
    裁判書及本院被告前案紀錄表各1份在卷可稽。又附表編號1
    至4所示之罪刑雖得以易科罰金，而符合修正後刑法第50條
    但書不併合處罰之要件，然受刑人業已請求檢察官聲請定應
    執行刑，並就本件定應執行刑表示無意見等語，此有定刑聲
    請切結書附卷可參，故應認檢察官上開聲請為正當。參酌受
    刑人所犯數罪均為詐欺罪，係侵害不同被害人之財產法益，
    對於整體社會秩序危害非輕，兼衡其犯行間時間關連性、整
    體犯行的應罰適當性，各罪之不法性及貫徹刑法量刑之理念
    規範，爰依前揭說明定其應執行之刑。
四、依刑事訴訟法第477條第1項，刑法第53條、第50條、第51條
    第5款，裁定如主文。
中　　華　　民　　國　　110 　年　　12　　月　　30　　日
                  刑事第二十五庭審判長法　官  邱滋杉
                                      法　官  邱瓊瑩
                                      法　官  陳彥年
以上正本證明與原本無異。
如不服本裁定，應於收受送達後五日內向本院提出抗告狀。
                                      書記官  彭秀玉
中　　華　　民　　國　　110 　年　　12　　月　　30　　日
附表：
編號  1 2 3 罪名  詐欺 詐欺 詐欺 宣告刑  有期徒刑3月，共84次 有期徒刑4月，共6次 有期徒刑5月 犯罪日期  103年3月31日至103年4月1日、不詳時間 103年3月30日至103年4月1日 103年4月1日 偵查機關年度案號  高雄地檢102年度偵字第24916、29566號，103年度偵字第9665、11373、12470、19853號 高雄地檢102年度偵字第24916、29566號，103年度偵字第9665、11373、12470、19853號 高雄地檢102年度偵字第24916、29566號，103年度偵字第9665、11373、12470、19853號 最後事實審 法院 臺灣高等法院高雄分院 臺灣高等法院高雄分院 臺灣高等法院高雄分院  案號 106年度上易字第486號 106年度上易字第486號 106年度上易字第486號  判決日期 106年10月5日 106年10月5日 106年10月5日 確定判決 法院 臺灣高等法院高雄分院 臺灣高等法院高雄分院 臺灣高等法院高雄分院  案號 106年度上易字第486號 106年度上易字第486號 106年度上易字第486號  確定日期 106年10月5日 106年10月5日 106年10月5日 是否為得易科罰金之案件  是 是 是 備註  ⒈高雄地檢106年度執字第10084號 ⒉編號1至4所示之罪，經臺灣高雄地方法院106年度易緝字第6號判決應執行有期徒刑6月，並經臺灣高等法院高雄分院判決駁回上訴確定     編號1至6所示之罪，經臺灣高等法院高雄分院107年度聲字第221號裁定應執行有期徒刑1年6月確定   

編號  4 5 6 罪名  詐欺 詐欺 詐欺 宣告刑  有期徒刑6月 有期徒刑7月 有期徒刑8月 犯罪日期  103年3月17日至103年3月30日 103年3月31日 103年3月22日至103年3月31日 偵查機關年度案號  高雄地檢102年度偵字第24916、29566號，103年度偵字第9665、11373、12470、19853號 高雄地檢102年度偵字第24916、29566號，103年度偵字第9665、11373、12470、19853號 高雄地檢102年度偵字第24916、29566號，103年度偵字第9665、11373、12470、19853號 最後事實審 法院 臺灣高等法院高雄分院 臺灣高等法院高雄分院 臺灣高等法院高雄分院  案號 106年度上易字第486號 106年度上易字第486號 106年度上易字第486號  判決日期 106年10月5日 106年10月5日 106年10月5日 確定判決 法院 臺灣高等法院高雄分院 臺灣高等法院高雄分院 臺灣高等法院高雄分院  案號 106年度上易字第486號 106年度上易字第486號 106年度上易字第486號  確定日期 106年10月5日 106年10月5日 106年10月5日 是否為得易科罰金之案件  是 否 否 備註  ⒈高雄地檢106年度執字第10084號 ⒉編號1至4所示之罪，經臺灣高雄地方法院106年度易緝字第6號判決應執行有期徒刑6月，並經臺灣高等法院高雄分院判決駁回上訴確定 ⒈高雄地檢106年度執字第10085號 ⒉編號5至6所示之罪，經臺灣高雄地方法院106年度易緝字第6號判決應執行有期徒刑1年2月，並經臺灣高等法院高雄分院判決駁回上訴確定    編號1至6所示之罪，經臺灣高等法院高雄分院107年度聲字第221號裁定應執行有期徒刑1年6月確定   

編號  7   罪名  詐欺   宣告刑  有期徒刑1年2月，共2次   犯罪日期  105年6月25日、105年6月26日   偵查機關年度案號  新北地檢105年度偵字第19543號   最後事實審 法院 臺灣高等法院    案號 110年度上更一字第120號    判決日期 110年8月26日   確定判決 法院 臺灣高等法院    案號 110年度上更一字第120號    確定日期 110年9月30日   是否為得易科罰金之案件  否   備註  ⒈新北地檢110年度執更字第3806號 ⒉編號7所示之罪，經本院110年度上更一字第120號判決應執行有期徒刑1年3月確定